【裁判字號】    98,易,2569
【裁判日期】    990226
【裁判案由】    傷害
【裁判全文】
臺灣臺北地方法院刑事判決              98年度易字第2569號
公  訴  人  臺灣臺北地方法院檢察署檢察官
被      告  甲○○
上列被告因傷害案件，經檢察官聲請簡易判決處刑（98年度偵字
第17163號），本院認不宜簡易判決處刑，改為通常程序審理，
判決如下：
    主  文
甲○○犯恐嚇危害安全罪，處拘役貳拾日，如易科罰金，以新臺
幣壹仟元折算壹日，緩刑貳年。
其餘被訴部分公訴不受理。
    事  實
一、甲○○係乙○○之弟，其於民國98年4月5日13時35分許，在
    臺北縣新店市空軍公墓旁，於家族掃墓之際，基於恐嚇危害
    安全之犯意，對乙○○恫稱：「要給你死！」、「要見你一
    次打一次！」等語，致乙○○心生畏懼，致生危害於安全。
二、案經被害人乙○○訴由臺北縣政府警察局新店分局報告臺灣
    臺北地方法院檢察署檢察官偵查起訴。
     理  由
壹、被訴恐嚇危害安全部分：
一、按被告以外之人於審判外之言詞或書面陳述，除法律有規定
    者外，不得作為證據；又被告以外之人於審判外之陳述，雖
    不符合刑事訴訟法第159條之1至第159條之4之規定，但經當
    事人於審判程序同意作為證據，法院審酌該言詞陳述或書面
    陳述作成時之情況，認為適當者，亦得為證據；又當事人、
    代理人或辯護人於法院調查證據時，知有同法第159條第1項
    不得為證據之情形，而未於言詞辯論終結前聲明異議者，視
    為有前項之同意，刑事訴訟法第159條第1項及第159條之5分
    別定有明文。查本判決下列所引用之乙○○於偵查中之證述
    ，公訴人與被告甲○○於本院審判程序中就證據能力均未表
    示爭執，迄至言詞辯論終結前亦未再聲明異議，本院審酌上
    開證據資料製作時之情況，尚無違法不當及證明力明顯過低
    之瑕疵，亦認為以之作為證據應屬適當，故參照前述規定所
    示，前揭證據，應有證據能力，合先敘明。
二、訊據被告甲○○對於前揭事實於本院審理中坦承不諱，核與
    告訴人乙○○於偵查中及本院審理中證述之情節相符，並經
    堪認被告之自白，與事實相符，從而，本件事證明確，被告
    犯行堪以認定，應予依法論科
三、核被告所為，係犯刑法第305條之恐嚇危害安全罪。爰審酌
    被告與告訴人乙○○係兄弟，未以正常方式化解爭執，反而
    施以言語恐嚇，其手段是有不該，惟其犯後坦承犯行，亦與
    告訴人乙○○達成和解，告訴人乙○○並表示不再訴究之意
    ，有本院臺北簡易庭民事調解紀錄表及刑事撤回告訴狀在卷
    可資(見本院卷第51、52頁)，犯後態度尚可，且前未有何犯
    罪前案紀錄，此有臺灣高等法院被告前案紀錄表在卷可考，
    素行尚佳，及其品行、犯罪目的、所生之危等一切情狀，量
    處如主文所示之刑，並諭知易科罰金之折算標準。又被告未
    曾因故意犯罪受有期徒刑以上之宣告，此有臺灣高等法院被
    告前案紀錄表在卷可稽，其於犯罪後坦承犯行，並與告訴人
    乙○○達成和解，告訴人乙○○並於本院審理中表示請求從
    輕量刑並予緩刑之意，故本院斟酌上開各情，認被告經此偵
    審程式，當知所警惕，而無再犯之虞，認其前開所宣告之刑
    ，以暫不執行為適當，爰依刑法第74條第1項第1款規定，併
    予宣告緩刑2年，以啟自新。
貳、其餘被訴犯行部分：
一、本件公訴起訴意旨另以：被告甲○○係乙○○之弟，其於民
    國98年4月5日13時35分許，在臺北縣新店市空軍公墓旁，於
    家族掃墓之際，基於傷害及公然侮辱、恐嚇之犯意，持圓鍬
    毆打乙○○之背部，致受有左背部挫傷併瘀青之傷害，復於
    不特人得共見共聞之上開場所內，公然以「幹你娘、塞你娘
    （台語）！」之穢語辱罵乙○○，足以貶損乙○○之名譽，
    因認被告甲○○涉有刑法第277條第1項及309條第1項之罪嫌
    。
二、按告訴乃論之罪，告訴人於第一審辯論終結前得撤回其告訴
    ，又告訴經撤回者，應諭知不受理之判決，刑事訴訟法第23
    8條第1項、第303條第3款分別定有明文。
三、查本件聲請簡易判決處刑書認被告甲○○此部分涉犯刑法第
    277 條第1項之傷害罪、第309條第1項之公然侮辱罪嫌。依
    同法第287條前段、第314條之規定，須告訴乃論。茲據告訴
    人乙○○撤回告訴，有本院臺北簡易庭民事調解紀錄表、刑
    事撤回告訴狀在卷可稽(見本院卷第51、52頁)，依照首開說
    明，本件爰諭知不受理之判決。
據上論斷，應依刑事訴訟法第452條、第299條第1項前段、第303
條第3款、第307條，刑法第305條、第41條第1項前段、第74條第
1項第1款，刑法施行法第1條之1第1項、第2項，判決如主文。
本案恐嚇危害安全罪部分經檢察官楊展庚到庭執行職務。
中    華    民    國    99    年    2     月    26    日
                  刑事第十六庭  法  官  羅月君
上正本證明與原本無異。
如不服本判決應於收受送達後10日內向本院提出上訴書狀，並應
敘述具體理由；其未敘述上訴理由者，應於上訴期間屆滿後20日
內向本院補提理由書（均須按他造當事人之人數附繕本）「切勿
逕送上級法院」。
                                 書記官  鄭淑丰
中    華    民    國    99    年    2     月    26    日
附錄本件論罪科刑法條全文：
中華民國刑法第305條
（恐嚇危害安全罪）
以加害生命、身體、自由、名譽、財產之事，恐嚇他人致生危害
於安全者，處 2 年以下有期徒刑、拘役或 3 百元以下罰金。

司法院資訊處製作；財團法人民間司法改革基金會備份。
